CS/SpellingDictionaryExample/Dictionaries/ISpell/es_ES/espanol.aff
nroffchars      ().\\*
texchars        ()\[]{}<\>\\$*.%

allaffixes on

# 
# Here's a record of flags used, in case you want to add new ones.
#
#            ABCDEFGHIJKLMNOPQRSTUVWXYZ abcdefghijklmnopqrstuvwxyz
# Used:      ****** *** ***************               * ** **    *
#            ABCDEFGHIJKLMNOPQRSTUVWXYZ abcdefghijklmnopqrstuvwxyz
# Available:       -   -                -------------- -  -  ---- 
#
# prefixes

# flag *A:
#     .		>	ANTE		# Como en pecho > antepecho
# flag *a:
#    .		>	A		# Como en moral > amoral
# flag *b:
#    .		>	ANTI		# Como en tanque > antitanque
# flag *B:
#    .		>	BI		# Como en plano > biplano
# flag *c:
#    .		>	AUTO		# Como en movil > automovil
# flag *C:
#    .		>	CONTRA		# Como en atacar > contratacar
# flag *d:
#    .		>	DE		# Como en preciar > depreciar
# flag *e:
#    .		>	EX		# Como en alumno > exalumno 
# flag *E:
#    .		>	EXTRA		# Como en ordinario > extraordinario 
# flag *h:
#    .		>	HIPO		# Como en termia > hipotermia 
# flag *H:
#    .		>	HIPER		# Como en termia > hipertermia 
# flag *i:
#    [^BP]	>	IN		# Como en sensato > insensato 
#    [BP]	>	IM		# Como en personal > impersonal 
# flag *I:
#    .		>	INTER		# Como en cambio > intercambio 
# flag *m:
#    .		>	MULTI		# Como en procesador > multiprocesador 
# flag *n:
#    .		>	NEO		# Como en catolico > neocatolico 
# flag *p:
#    .		>	PARA		# Como en militar > paramilitar 
# flag *P:
#    .		>	POST		# Como en fijar > postfijar 
# flag *o:
#    .		>	PRE		# Como en fijar > prefijar 
# flag *r:
#     .		>	RE		# Como en batir > rebatir 
# flag *R:
#    .		>	SEMI		# Como en curado > semicurado 
# flag *S:
#    .		>	SUB		# Como en yacente > subyacente 
# flag *u:
#    .		>	SUPER		# Como en hombre > superhombre 
# flag *U:
#    .		>	SOBRE		# Como en entender > sobreentender 
# flag *t:
#    .		>	TELE		# Como en comunicacion > telecomunicacion 
# flag *T:
#    .		>	TRANS		# Como en portar > transportar

suffixes

flag *J:	# isimo
    E	> -E, íSIMO	# grande grandísimo
    E	> -E, íSIMOS	# grande grandísimos
    E	> -E, íSIMA	# grande grandísima
    E	> -E, íSIMAS	# grande grandísimas
    O	> -O, íSIMO	# tonto tontísimo
    O	> -O, íSIMA	# tonto tontísima
    O	> -O, íSIMOS	# tonto tontísimos
    O	> -O, íSIMAS	# tonto tontísimas
    L	> íSIMO	# formal formalísimo
    L	> íSIMA	# formal formalísima
    L	> íSIMOS	# formal formalísimos
    L	> íSIMAS	# formal formalísimas

flag *M:	# Mente
    O		> -O, AMENTE	# Como en claro > claramente
    [AELNRSZ]	> MENTE		# Como en virtual > virtualmente

flag *N:	# Mente. Verbos que admiten en su participio
		# la terminación mente
    [AI] R	> -R, DAMENTE	# amar > amadamente
    E R 	> -ER, IDAMENTE	# comer > comidamente

flag *P:	# Género y número
    E		> -E, A			# presidente presidenta
    O		> -O, A			# amigo amiga
    [EO]	> S			# amigo amiga
    O		> -O, AS		# amiga amigas
    E		> -E, AS		# presidente presidentas
    Z		> -Z, CES		# juez jueces
    á N	> -áN,ANA		# charlatán charlatana
    á N	> -áN,ANES		# charlatán charlatanes
    á N	> -áN,ANAS		# charlatán charlatanas
    í N	> -íN,INA		# mallorquín mallorquina
    í N	> -íN,INES		# mallorquín mallorquines
    í N	> -íN,INAS		# mallorquín mallorquinas
    ó N	> -óN,ONA		# charlatán anglosajona
    ó N	> -óN,ONES		# anglosajón anglosajona
    ó N	> -óN,ONAS		# anglosajón anglosajona
    [^AEONS]	> A			# espectador espectadora
    [^AEONSZ]	> ES			# espectador espectadores
    [^AEONS]	> AS			# espectador espectadoras
    é S	> -éS,ESA		# aragonés aragonesa
    é S	> -éS,ESES		# aragonés aragoneses
    é S	> -éS,ESAS		# aragonés aragonesas

flag *H:	# Sustantivos acabados en -ción derivados de verbos 
    [AI] R	> -R, CIóN		# abolir abolición
    [AI] R	> -R, CIONES		# abolir aboliciones

flag *I:	# Sustantivos acabados en -iento derivados de verbos 
    [AI] R	> -R, MIENTO		# abandonamiento
    [AI] R	> -R, MIENTOS		#
    E R		> -ER, IMIENTO		# aborrecer aborrecimiento
    E R		> -ER, IMIENTOS		#

flag *L:	# Participio activo para verbos regulares
    A R		> -R, NTE		# amar amante amantes
    A R		> -R, NTES
    E R		> -ER, IENTE		# temer temiente temientes
    E R		> -ER, IENTES
    I R		> -R, ENTE		# vivir viviente vivientes
    I R		> -R, ENTES

flag *R:	# reflexivos
	# INFINITIVO
    [AEI] R	> ME			# amar amarme
    [AEI] R	> TE			# amar amarte
    [AEI] R	> SE			# amar amarse
    [AEI] R	> NOS			# amar amarse
    [AEI] R	> OS			# amar amarse
	# GERUNDIO
    A R		> -AR, áNDOME		# amar amándome
    A R		> -AR, áNDOTE		# amar amándote
    A R		> -AR, áNDOSE		# amar amándose
    A R		> -AR, áNDONOS		# amar amándonos
    A R		> -AR, áNDOOS		# amar amándoos
    E R		> -ER, IéNDOME		# comer comiéndose
    E R		> -ER, IéNDOTE		# comer comiéndote
    E R		> -ER, IéNDOSE		# comer comiéndose
    E R		> -ER, IéNDONOS	# comer comiéndonos
    E R		> -ER, IéNDOOS		# comer comiéndoos
    I R		> -R, éNDOME		# vivir viviéndome
    I R		> -R, éNDOTE		# vivir viviéndote
    I R		> -R, éNDOSE		# vivir viviéndose
    I R		> -R, éNDONOS		# vivir viviéndonos
    I R		> -R, éNDOOS		# vivir viviéndoos
	# IMPERATIVO: 2Є plural.
    [AEIí] R	> -R, DME		# amar amadme
    [AEIí] R	> -R, DNOS		# amar amadnos
    [AEí] R	> -R, OS		# amar amaos
    I R		> -IR, íOS		# unir uníos
	# Falta el imperativo 2Є singular (acento). Vйase flags A y C

flag *r:
	# Formas enclнticas pronominales:
	# SUBJUNTIVO: 1Є plural (imperativo exhortativo). Formas
	# regulares en 1Є plural del subjuntivo presente
    [^CZG] A R	> -AR, éMONOS		# amar amémonos
    C A R	> -CAR, QUéMONOS	# acercar acerquémonos
    G A R	> -AR, UéMONOS		# vengar venguémonos
    Z A R	> -ZAR, CéMONOS	# realizar realicémonos
    [^CG] E R	> -ER, áMONOS		# comer comámosnos
    C E R	> -CER, ZáMONOS	# vencer venzámonos
    G E R	> -GER, JáMONOS	# coger cojámonos
    [^CGU] I R	> -IR, áMONOS		# vivir vivámonos
    C I R	> -CIR, ZáMONOS	# esparcir esparzámonos
    G I R	> -GIR, JáMONOS	# fingir finjámonos
    G U I R	> -UIR, áMONOS		# distinguir distingámonos
    Q U I R	> -QUIR, CáMONOS	# delinquir delincámonos

flag *t:
	# Formas enclнticas transitivas:
	# SUBJUNTIVO: 1Є plural (imperativo exhortativo). Formas
	# regulares en 1Є plural del subjuntivo presente
    [^CZG] A R	> -AR, éMOSLO		# amar amémoslo
    [^CZG] A R	> -AR, éMOSLA		# amar amémosla
    [^CZG] A R	> -AR, éMOSLE		# amar amémosle
    [^CZG] A R	> -AR, éMOSLOS		# amar amémoslos
    [^CZG] A R	> -AR, éMOSLAS		# amar amémoslas
    [^CZG] A R	> -AR, éMOSLES		# amar amémosles
    C A R	> -CAR, QUéMOSLO	# acercar acerquémoslo
    C A R	> -CAR, QUéMOSLA	# acercar acerquémosla
    C A R	> -CAR, QUéMOSLE	# acercar acerquémosle
    C A R	> -CAR, QUéMOSLOS	# acercar acerquémoslos
    C A R	> -CAR, QUéMOSLAS	# acercar acerquémoslas
    C A R	> -CAR, QUéMOSLES	# acercar acerquémosles
    G A R	> -AR, UéMOSLO		# vengar venguémoslo
    G A R	> -AR, UéMOSLA		# vengar venguémosla
    G A R	> -AR, UéMOSLE		# vengar venguémosle
    G A R	> -AR, UéMOSLOS	# vengar venguémoslos
    G A R	> -AR, UéMOSLAS	# vengar venguémoslas
    G A R	> -AR, UéMOSLES	# vengar venguémosles
    Z A R	> -ZAR, CéMOSLO	# realizar realicémoslo
    Z A R	> -ZAR, CéMOSLA	# realizar realicémosla
    Z A R	> -ZAR, CéMOSLE	# realizar realicémosle
    Z A R	> -ZAR, CéMOSLOS	# realizar realicémoslos
    Z A R	> -ZAR, CéMOSLAS	# realizar realicémoslas
    Z A R	> -ZAR, CéMOSLES	# realizar realicémosles
    [^CG] E R	> -ER, áMOSLO		# comer comámoslo
    [^CG] E R	> -ER, áMOSLA		# comer comámosla
    [^CG] E R	> -ER, áMOSLE		# comer comámosle
    [^CG] E R	> -ER, áMOSLOS		# comer comámoslos
    [^CG] E R	> -ER, áMOSLAS		# comer comámoslas
    [^CG] E R	> -ER, áMOSLES		# comer comámosles
    C E R	> -CER, ZáMOSLO	# vencer venzámoslo
    C E R	> -CER, ZáMOSLA	# vencer venzámosla
    C E R	> -CER, ZáMOSLE	# vencer venzámosle
    C E R	> -CER, ZáMOSLOS	# vencer venzámoslos
    C E R	> -CER, ZáMOSLAS	# vencer venzámoslas
    C E R	> -CER, ZáMOSLES	# vencer venzámosles
    G E R	> -GER, JáMOSLO	# coger cojámoslo
    G E R	> -GER, JáMOSLA	# coger cojámosla
    G E R	> -GER, JáMOSLE	# coger cojámosle
    G E R	> -GER, JáMOSLOS	# coger cojámoslos
    G E R	> -GER, JáMOSLAS	# coger cojámoslas
    G E R	> -GER, JáMOSLES	# coger cojámosles
    [^CGU] I R	> -IR, áMOSLO		# vivir vivámoslo
    [^CGU] I R	> -IR, áMOSLA		# vivir vivámosla
    [^CGU] I R	> -IR, áMOSLE		# vivir vivámosle
    [^CGU] I R	> -IR, áMOSLOS		# vivir vivámoslos
    [^CGU] I R	> -IR, áMOSLAS		# vivir vivámoslas
    [^CGU] I R	> -IR, áMOSLES		# vivir vivámosles
    C I R	> -CIR, ZáMOSLO	# esparcir esparzámoslo
    C I R	> -CIR, ZáMOSLA	# esparcir esparzámosla
    C I R	> -CIR, ZáMOSLE	# esparcir esparzámosle
    C I R	> -CIR, ZáMOSLOS	# esparcir esparzámoslos
    C I R	> -CIR, ZáMOSLAS	# esparcir esparzámoslas
    C I R	> -CIR, ZáMOSLES	# esparcir esparzámosles
    G I R	> -GIR, JáMOSLO	# fingir finjámoslo
    G I R	> -GIR, JáMOSLA	# fingir finjámosla
    G I R	> -GIR, JáMOSLE	# fingir finjámosle
    G I R	> -GIR, JáMOSLOS	# fingir finjámoslos
    G I R	> -GIR, JáMOSLAS	# fingir finjámoslas
    G I R	> -GIR, JáMOSLES	# fingir finjámosles
    G U I R	> -UIR, áMOSLO		# distinguir distingámoslo
    G U I R	> -UIR, áMOSLA		# distinguir distingámosla
    G U I R	> -UIR, áMOSLE		# distinguir distingámosle
    G U I R	> -UIR, áMOSLOS	# distinguir distingámoslos
    G U I R	> -UIR, áMOSLAS	# distinguir distingámoslas
    G U I R	> -UIR, áMOSLES	# distinguir distingámosles
    Q U I R	> -QUIR, CáMOSLO	# delinquir delincámoslo
    Q U I R	> -QUIR, CáMOSLA	# delinquir delincámosla
    Q U I R	> -QUIR, CáMOSLE	# delinquir delincámosle
    Q U I R	> -QUIR, CáMOSLOS	# delinquir delincámoslos
    Q U I R	> -QUIR, CáMOSLAS	# delinquir delincámoslas
    Q U I R	> -QUIR, CáMOSLES	# delinquir delincámosles
